【裁判字號】    98,審易,1820
【裁判日期】    990325
【裁判案由】    竊盜
【裁判全文】
臺灣桃園地方法院刑事判決            98年度審易字第1820號
公  訴  人  臺灣桃園地方法院檢察署檢察官
被      告  甲○○
            丙○○
上列被告因竊盜案件，經檢察官提起公訴（98年度偵字第18875
、20217 號），嗣於本院準備程序進行中，被告就被訴事實為有
罪之陳述，經本院告知簡式審判程序意旨，並聽取當事人之意見
後，本院裁定改依簡式審判程序審理，並判決如下：
    主  文
甲○○共同竊盜，處有期徒刑月，如易科罰金，以新臺幣壹仟
元折算壹日；又共同竊盜，處有期徒刑月，如易科罰金，以新
臺幣壹仟元折算壹日；又共同竊盜，處有期徒刑月，如易科罰
金，以新臺幣壹仟元折算壹日；又共同竊盜，處拘役拾日，如易
科罰金，以新臺幣壹仟元折算壹日；又共同竊盜，處拘役拾日，
如易科罰金，以新臺幣壹仟元折算壹日；又竊盜，處有期徒刑貳
月，如易科罰金，以新臺幣壹仟元折算壹日。有期徒刑部分應執
行有期徒刑玖月，如易科罰金，以新臺幣壹仟元折算壹日；拘役
部分應執行拘役拾日，如易科罰金，以新臺幣壹仟元折算壹日。
丙○○共同竊盜，處有期徒刑貳月，如易科罰金，以新臺幣壹仟
元折算壹日；又共同竊盜，處有期徒刑月，如易科罰金，以新
臺幣壹仟元折算壹日；又共同竊盜，處有期徒刑貳月，如易科罰
金，以新臺幣壹仟元折算壹日；又共同竊盜，處拘役拾日，如易
科罰金，以新臺幣壹仟元折算壹日；又共同竊盜，處拘役拾日，
如易科罰金，以新臺幣壹仟元折算壹日。有期徒刑部分應執行有
期徒刑伍月，如易科罰金，以新臺幣壹仟元折算壹日；拘役部分
應執行拘役拾日，如易科罰金，以新臺幣壹仟元折算壹日。
    事  實
一、甲○○與丙○○意圖為自己不法之所有，基於竊盜之犯意聯
    絡，共同為下列竊盜行為：(一)於98年7 月26日凌晨2 時許，
    在桃園縣中壢市○○路○ 段532 號前，由丙○○在旁把風，
    甲○○則持其拾得之機車鑰匙1 支，下手竊取戊○○所有之
    車號CW8-926 號重型機車，得手後供己代步使用；(二)於98年
    8 月19日上午9 時許，在桃園縣楊梅鎮○○路86之3 號前路
    旁，由丙○○在旁把風，甲○○則持上開拾得之機車鑰匙1
    支，下手竊取丁○○所有之車牌號碼MNC-151 號重型機車，
    得手後供己代步使用；(三)於98年8 月26日凌晨2 時許，在桃
    園縣觀音鄉○○村○○路○○段154 號前，由丙○○在旁把
    風，甲○○則持其拾得之機車鑰匙1 支，下手竊取乙○○所
    有之車牌號碼F7S-163 號重型機車，得手後供己代步使用；
    (四)於98年8 月26日上午10時許，在桃園縣楊梅鎮楊梅市場內
    ，由甲○○在旁把風，丙○○則下手竊取他人所有之銀色全
    罩式安全帽1 頂得手；(五)於98年8 月26日下午3 時許，在桃
    園縣新屋鄉某處，由丙○○在旁把風，甲○○則下手竊取他
    人所有之黑色半罩式安全帽1 頂得手。
二、甲○○另意圖為自己不法之所有，於98年8 月15日凌晨1 時
    許，在桃園縣平鎮市○○路304 巷某市場內，以其拾得之機
    車鑰匙1 支，竊取己○○所有之車牌號碼GN8-471 號重型機
    車，得手後供己代步使用。
三、嗣於98年8 月19日晚間9 時許，由甲○○騎乘上開竊得之車
    牌號碼MNC-151 號重型機車搭載丙○○，行經桃園縣新屋鄉
    市區○路段因交通違規為警攔檢，2 人為躲避警方查緝，乃
    加速逃逸，逃至桃園縣新屋鄉○○村○ 鄰○○號○○道路時因
    失控人車倒地，甲○○為尾隨追至之巡邏員警當場查獲，丙
    ○○則趁隙逃逸，後亦經警循線查獲，始查悉上開一(二)之事
    實；另丙○○因另案通緝，於98年8 月28日晚間6 時30分許
    ，在桃園縣楊梅鎮○○路與梅高路口某檳榔攤內為警緝獲，
    丙○○於有偵查犯罪權限之機關未發覺其上開一(一)及一(三)之
    竊盜犯行前，向警坦承其與甲○○共犯上開一(一)及一(三)之竊
    盜犯行，自首進而接受本案裁判，始查悉上開一(一)及一(三)之
    事實，嗣於同日晚間10時20分許，丙○○帶警前往桃園縣平
    鎮市○○街40號2 樓甲○○住處而查獲甲○○，並於車牌號
    碼F7S-163 號重型機車上扣得銀色全罩式安全帽1 頂、黑色
    半罩式安全帽1 頂後，查悉上開一(四)及一(五)之事實，甲○○
    亦於有偵查犯罪權限之機關未發覺其上開二之竊盜犯行前，
    向警坦承其上開二之竊盜犯行，自首進而接受本案裁判，始
    查悉上開二之事實。
三、案經桃園縣政府警察局楊梅分局報告臺灣桃園地方法院檢察
    署檢察官偵查起訴。
    理  由
一、本案被告甲○○、丙○○所犯之罪，並非法定刑為死刑、無
    期徒刑或最輕本刑3 年以上有期徒刑之罪，亦非高等法院管
    轄第一審之案件，而被告於準備程序中就被訴事實已為有罪
    之陳述，經本院告知簡式審判程序之旨，並聽取當事人之意
    見後，本院乃依刑事訴訟法第273 條之1 第1 項規定，裁定
    進行簡式審判程序，合先敘明。
二、證據名稱：
  (一)認定犯罪事實一(一)所憑之證據：
  1.被告甲○○於警詢及本院審理時之自白；被告丙○○於警詢
    、偵查及本院審理時之自白及證述。
  2.被害人戊○○於警詢中之供述。
  3.贓物認領保管單、桃園縣政府警察局車輛尋獲電腦輸入單各
    1 紙。
  (二)認定犯罪事實一(二)所憑之證據：
  1.被告丙○○於警詢、偵查及本院審理時之自白及證述；被告
    甲○○於本院審理時之自白。
  2.被害人丁○○於警詢之供述。
  3.贓物認領保管單、桃園縣政府警察局車輛協尋、尋獲電腦輸
    入單、車牌號碼MNC-151 號車籍查詢基本資料詳細畫面各1
    紙及桃園縣政府警察局舉發違反道路交通管理事件通知單2
    紙。
  (三)認定犯罪事實一(三)所憑之證據：
  1.被告甲○○於警詢、偵查及本院審理時之自白；被告丙○○
    於警詢、偵查及本院審理時之自白及證述。
  2.被害人乙○○於警詢中之供述。
  3.贓物認領保管單、桃園縣政府警察局車輛尋獲電腦輸入單各
    1 紙及蒐證照片4 張。
  (四)認定犯罪事實一(四)所憑之證據：
  1.被告甲○○於警詢及本院審理時之自白；被告丙○○於警詢
    、偵查及本院審理時之自白及證述。
  2.扣案之銀色全罩式安全帽1 頂。
  3.桃園縣政府警察局楊梅分局搜索扣押筆錄、扣押物品目錄表
    各1 份及扣案銀色全罩式安全帽照片1 張。
  (五)認定犯罪事實一(五)所憑之證據：
  1.被告甲○○於警詢及本院審理時之自白；被告丙○○於警詢
    、偵查及本院審理時之自白及證述。
  2.扣案之黑色半罩式安全帽1 頂。
  3.桃園縣政府警察局楊梅分局搜索扣押筆錄、扣押物品目錄表
    各1 份及扣案黑色半罩式安全帽照片1 張。
  (六)認定犯罪事實二所憑之證據：
  1.被告甲○○於警詢及本院審理時之自白。
  2.被害人己○○於警詢中之供述。
  3.贓物領據單、車牌號碼GN8-471 號車籍查詢基本資料詳細畫
    面各1 紙及蒐證照片1 張。
三、核被告甲○○、丙○○上開事實欄一所為及被告甲○○上開
    事實欄二所為，均係犯刑法第320 條第1 項之竊盜罪。被告
    甲○○所犯上開6 竊盜罪間及被告丙○○所犯上開5 竊盜罪
    間，犯意各別、行為互殊，應予分論併罰。被告甲○○、丙
    ○○就上開事實欄一所犯之5 次竊盜犯行，有犯意聯絡及行
    為分擔，均為共同正犯。又被告甲○○於98年8 月28日上開
    事實欄一(三)事實被查獲後，在有偵查職權之機關尚未發覺其
    上開事實欄二之竊盜犯行前，主動供出其上開事實欄二之竊
    盜犯行，而被告丙○○於98年8 月28日為警緝獲後，亦在有
    偵查職權之機關尚未發覺其上開事實欄一(一)及一(三)之竊盜犯
    行前，主動供出其上開事實欄一(一)及一(三)之竊盜犯行，均據
    被告甲○○、丙○○供承在卷，再觀諸全案卷證，查無可資
    證明被告甲○○、丙○○於上開為警查獲時，有足以讓承辦
    警員對於被告甲○○就上開事實欄二之竊盜犯行及被告丙○
    ○就上開事實欄一(一)及一(三)之竊盜犯行，客觀上存有合理懷
    疑之事證，堪認被告甲○○、丙○○合於自首之要件，爰就
    被告甲○○上開事實欄二之竊盜犯行及被告丙○○上開事實
    欄一(一)及一(三)之竊盜犯行，均依刑法第62條前段減輕其刑。
    爰審酌被告二人正值青壯之年，不思以正當手段獲取財物，
    竟圖不勞而獲為本案竊盜犯行，其犯罪動機及目的，均無足
    憫，所竊取之機車價值非微，惟機車均已為被害人領回，所
    生損害非鉅，且犯後坦承犯行，態度尚佳等一切情狀，各分
    別量處如主文所示之刑及定其應執行之刑，並均諭知易科罰
    金之折算標。至扣案之機車鑰匙2 支，雖均係被告供犯本案
    竊盜所用之物，惟係被告甲○○拾得而非其所有之物，業據
    被告甲○○於本院審理時供述明確，且非違禁物，自不得宣
    告沒收。
據上論斷，應依刑事訴訟法第273 條之1 第1 項、第299 條第1
項前段、第310 條之2 、第454 第1 項，刑法第28條、第320 條
第1 項、第41條第1 項前段、第8 項、第51條第5 款、第6 款、
第62條前段，刑法施行法第1 條之1 第1 項、第2 項前段，判決
如主文。
本案經檢察官黃怡菁到庭執行職務。
中    華    民    國    99    年     3    月    25    日
                        刑事庭  法  官  鍾雅蘭
以上正本證明與原本無異。
如不服本判決應於收受判決後10日內向本院提出上訴書狀，並應
敘述具體理由。其未敘述上訴理由者，應於上訴期間屆滿後20日
內向本院補提理由書( 均須按他造當事人之人數附繕本) 「切勿
逕送上級法院」。
                                書記官  黃子祝
中    華    民    國    99    年     3    月    25    日
附錄本案論罪科刑依據之法條：
中華民國刑法第320 條第1 項
意圖為自己或第三人不法之所有，而竊取他人之動產者，為竊盜
罪，處5 年以下有期徒刑、拘役或5 百元以下罰金。

司法院資訊處製作；財團法人民間司法改革基金會備份。
